臺灣臺中地方法院民事裁定           100年度司財管字第34號
聲  請  人  臺中市政府社會局
法定代理人  王秀燕
受  選任人  黃雅琴律師
上列聲請人聲請選任被繼承人陳敏松遺產管理人事件，本院裁定
如下：
    主  文
選任黃雅琴律師為被繼承人陳敏松之遺產管理人。
聲請程序費用由被繼承人陳敏松之遺產負擔。
    理  由
一、本件聲請意旨略以：被繼承人陳敏松（男、民國三十一年一
    月八日生、生前最後住所：臺中市○○區○○街三段三二號
    ）未婚無子女，亦無其他親屬，經鈞院以九十四年度禁字第
    五九號民事裁定選任聲請人為其監護人。現因被繼承人陳敏
    松不幸於九十九年十二月二十三日死亡，雖留有遺產，惟其
    繼承人處於有無不明之狀態，亦無法召開親屬會議及選定遺
    產管理人，致遺產無人管理，自有聲請指定遺產管理人，依
    法踐行公示催告等程序之必要等語。並提出本院九十四年度
    禁字第五九號民事裁定及被繼承人除戶戶籍謄本（均影本）
    各一份為證。
二、按繼承開始時，繼承人有無不明，而無親屬會議或親屬會議
    未於一個月內選定遺產管理人者，利害關係人得聲請法院選
    任遺產管理人；又先順序繼承人均拋棄其繼承時由次順序之
    繼承人繼承，其次順序繼承人有無不明或第四順序之繼承人
    均拋棄其繼承者，準用關於無人承認繼承之規定，民法第一
    千一百七十八條第二項、第一千一百七十六條第六項分別定
    有明文。次按遺產管理人之設，旨在管理保存及清算遺產，
    以免遺產散失，是以遺產管理人具有相當之公益色彩；另選
    任遺產管理人，除慮及管理遺產之公平性外，尚須考慮其適
    切性，亦即可對其遺產、遺債之情形瞭解較深，或具法律、
    會計等專業能力，復與遺債債權人無利害共同關係而得忠誠
    處理者，優先選任為宜。
三、經查：
  (一)聲請人主張其為被繼承人陳敏松生前之監護人，被繼承人未
    婚無子女，亦無其他親屬，被繼承人死亡後是否仍有應繼承
    之人不明，且無法召開親屬會議及選定遺產管理人等情，業
    經聲請人提出前揭證據為證，堪信為真實，從而聲請人聲請
    選任被繼承人之遺產管理人，揆諸前揭法條規定，為有理由
    ，應予准許。
  (二)另聲請人主張由黃雅琴律師擔任本件遺產管理人。查黃雅琴
    律師為執業律師，非但具有專業知識及能力，且與被繼承人
    所遺遺產間無利害關係，若由其擔任本事件之遺產管理人，
    定能秉持其專業倫理擔當此具公益性質之職務，並順利達成
    管理保存及清算遺產之任務。另黃雅琴律師亦具狀表示同意
    擔任本件遺產管理人，執此，本院認為由其擔任被繼承人陳
    敏松之遺產管理人乃屬妥適，爰選任之。
四、依非訟事件法第一百五十七條，裁定如主文。
中    華    民    國   100    年    7     月    14    日
                 家事法庭     司法事務官  林敬程
以上為正本係照原本作成。
如對本裁定抗告，須於裁定送達後十日之不變期間內，向本院提
出抗告狀。
中    華    民    國   100    年    7     月    14    日
                              書  記  官  廖于萱